臺灣高等法院臺南分院刑事判決       100年度上訴字第1116號
上  訴  人
即  被  告  鄭慶宏
上列上訴人因毒品危害防制條例案件，不服臺灣臺南地方法院
100年度訴字第1175號中華民國100年10月14日第一審判決（起訴
案號：臺灣臺南地方法院檢察署100年度毒偵字第1600號），提
起上訴，本院判決如下：
    主  文
上訴駁回。
    理  由
一、按依刑事訴訟法第350條、第361條、第362條、第367條規定
    ，不服地方法院之第一審判決，提起第二審上訴者，須提出
    上訴書狀，並應敘述「具體理由」，為上訴必備之程式。所
    稱具體理由，必係依據卷內既有訴訟資料或提出新事證，指
    摘或表明第一審判決有何採證、認事、用法或量刑等足以影
    響判決本旨之不當或違法，而構成應予撤銷之具體事由，始
    克相當；如未依上揭意旨指出具體事由，而僅泛言或單憑當
    事人自我說詞，指摘原判決採證認事違法、用法不當、判決
    不公、量刑過重等等，即屬未敘述具體理由，所提第二審上
    訴不合法律上之程式，得不經言詞辯論，由第二審法院予以
    判決駁回。
二、本件上訴意旨略以：被告家中雙親年邁，父親長期在成大醫
    院就診，家中一切生計、大小事務都靠被告一人照顧，請同
    情被告改判輕刑云云。
三、經查，被告對於本件於民國99年11月29日晚上8時許，施用
    毒品海洛因犯行，迭據其於警詢、偵查及原審坦承不諱，且
    被告於99年11月29日為警查獲後，經採尿送驗結果，確呈海
    洛因進入人體代謝分解後之嗎啡陽性反應乙節，有涉嫌毒品
    案尿液編號及年籍對照表、長榮大學2010年12月10日出具之
    確認報告為證，再被告前因施用毒品案件，經裁定送觀察、
    勒戒處所，認為無繼續施用毒品之傾向，於90年10月29日出
    所，被告復於91年間因施用毒品案件經判處有期徒刑8月，
    且因合併執行於95年6月23日執畢出監，原審法院以被告犯
    毒品危害防制條例第10條第1項之施用第1級毒品罪事證明確
    ，且為累犯，因而適用簡式審判程序，量處被告有期徒刑9
    月，經核原判決從形式上予之審查，並無違背法令之情形。
    上訴意旨並無隻字片語表明第一審判決採證、認事、用法有
    何不當或違法之處，僅因其個人因素，請求本院改判減輕其
    刑，揆諸前開說明，即屬未敘述具體理由，自難認其上訴合
    於法律上之程式；其上訴不合法，應予駁回，並不經言詞辯
    論為之。
四、爰依刑事訴訟法第367條前段、第372條，判決如主文。
中    華    民    國   100    年    11    月    21    日
                  刑事第五庭    審判長法  官  楊明章
                                      法  官  黃國永
                                      法  官  趙文淵
以上正本證明與原本無異。
如不服本判決應於收受送達後10日內向本院提出上訴書狀，其未
敘述上訴理由者，並得於提起上訴後10日內向本院補提理由書（
均須按他造當事人之人數附繕本）「切勿逕送上級法院」。
                                      書記官  呂宬樂
中    華    民    國   100    年    11    月    21    日